【裁判字號】    97,交簡上,160
【裁判日期】    980330
【裁判案由】    過失傷害
【裁判全文】
臺灣臺北地方法院刑事判決           97年度交簡上字第160號
上  訴  人  臺灣臺北地方法院檢察署檢察官
被      告  丙○○
上列上訴人因被告過失傷害案件，不服本院九十七年度北交簡字
第一四０六號，中華民國九十七年八月十九日第一審簡易判決（
原起訴案號：臺灣臺北地方法院檢察署九十七年度調偵字第六六
五號），本院管轄之第二審合議庭判決如下：
    主  文
上訴駁回。
    事  實
一、丙○○於民國96年5月5日9時32分，騎乘車牌號碼JY3—231
    號重機車，沿臺北市○○○路外側車道、自東往西方向行進
    ，行抵和平東路3段345號前處，本應注意車前狀況，並隨時
    採取必要之安全措施，而依當時情況，視距量好、路面無缺
    陷亦無障礙物，並無不能注意之情事，竟疏未注意貿然前行
    ，前方適有戊○及乙○○二人違規徒步自南往北橫向穿越和
    平東路，行抵上開路段，丙○○煞避未及，撞及戊○及乙○
    ○二人，致戊○受有右脛骨與腓骨骨折之傷害，乙○○則受
    有頭部外傷、左臉擦傷併左側硬腦膜下血腫、腦挫傷出血及
    左橈骨骨折等傷害。
二、案經乙○○及戊○訴由臺北市政府警察局信義分局報請臺灣
    臺北地方法院檢察署檢察官聲請簡易判決處刑。
    理  由
一、上揭事實業據被告丙○○於警詢、偵查、原審及本院審理中
    均坦承不諱，經核與告訴人戊○於警詢中指訴情節相符，核
    與證人甲○○、丁○○到庭證述情節一致（見本院九十八年
    三月十九日審判筆錄），並有乙○○及戊○診斷證明書各一
    份、道路交通事故調查報告表(一)(二)、道路交通事故現場圖、
    臺北市車輛型車事故鑑定委員會鑑定意見書及現場照片九張
    等在卷可資佐證，被害人乙○○係因敗血性休克，於九十七
    年十月二十三日死亡，與本件九十六年五月五日之車禍事件
    無直接因果關係之事實，有財團法人國泰綜合醫院九十八年
    一月十二日（九八）管歷字第五三號函在卷可參，足徵被告
    之自白與事實相符，堪以採信。綜上所述，本件事證明確，
    被告犯行堪以認定，應依法論科。
二、核被告所為，係犯刑法第二百八十四條第一項前段之過失傷
    害罪。原審認定被告犯行明確，兼衡其犯罪之手段、目的、
    動機、所產生之危害等一切情狀，依刑事訴訟法第四百四十
    九條第一項前段、第四五四條第二項、刑法第二百八十四條
    第一項前段、第五十五條前段、第四十一條第一項前段、刑
    法施行法第一條之一規定，判處被告拘役貳拾日，如易科罰
    金，以新臺幣一千元折算一日，經核其認事用法均無違誤，
    量刑亦稱妥適，上訴意旨雖認本件聽信證人之證詞而為鑑定
    報告，實有疑義，被告又能與家屬聯繫洽談和解，原審僅量
    處拘役二十日，量刑過輕等語，惟原審綜衡一切情狀，量刑
    尚屬妥適，並無檢察官所指摘過輕不當之情，從而，檢察官
    所為上訴，實無理由，應予駁回。
據上論斷，應依刑事訴訟法第四百五十五條之一第一項、第三項
、第三百六十八條，判決如主文。
本案經檢察官郭騰月到庭執行職務。
中    華    民    國    98    年    3     月    30    日
            刑事第十四庭  審判長法  官  蔡坤湖
                                法  官  李家慧
                                法  官  沈君玲
上正本證明與原本無異。
本判決不得上訴。
                                書記官  劉麗英
中    華    民    國    98    年    4     月    6     日


司法院資訊處製作；財團法人民間司法改革基金會備份。
